# 子公司改制按评估值调账，母公司的长投如何处理

提问人：wly888888 时间：2019-07-18 17:47:03
陈老师，请教如果子公司进行公司改制，按评估值调账，母公司对其的长投是否也需要按照评估值调账呢？解释 1 号和 2 号描述是“企业进行公司制改制的，应以经评估确认的资产、负债价值作为认定成本，该成本与其账面价值的差额，应当调整所有者权益；企业的子公司进行公司制改制的，母公司通常应当按照《企业会计准则解释第 1 号》的相关规定，确定对子公司长期股权投资的成本，该成本与长期股权投资账面价值的差额，应当调整所有者权益。”但是长投准则 2014 版中并没有约定子公司改制时，母公司也需要按照公允价值调整长投成本。请问陈老师解释 1 号、 2 号的处理是否与 2014 版长投准则不一致？应以哪个处理为准？

回答人：chenyiwei
子公司进行公司制改制时，母公司按《企业会计准则解释第 2 号》第二条规定，通常应当按照《企业会计准则解释第 1 号》的相关规定，确定对子公司长期股权投资的成本，该成本与长期股权投资账面价值的差额，应当调整所有者权益（资本公积）。该条在 2014 年修订后的长投准则下也同样适用。